【裁判字號】    98,台上,4629
【裁判日期】    980813
【裁判案由】    常業詐欺
【裁判全文】
最高法院刑事判決            九十八年度台上字第四六二九號
上  訴  人  甲○○
            乙○○
共      同
選任辯護人  張蓉成律師
上  訴  人  丙○○
上列上訴人等因常業詐欺案件，不服台灣高等法院高雄分院中華
民國九十五年十二月六日第二審判決（九十五年度上訴字第六０
八號，起訴案號：台灣高雄地方法院檢察署九十三年度偵字第一
一０六四號），提起上訴，本院判決如下：
    主  文
上訴駁回。
    理  由
按刑事訴訟法第三百七十七條規定，上訴於第三審法院，非以判
決違背法令為理由，不得為之。是提起第三審上訴，應以原判決
違背法令為理由，係屬法定要件。如果上訴理由書狀並未依據卷
內訴訟資料，具體指摘原判決不適用何種法則或如何適用不當，
或所指摘原判決違法情事，顯與法律規定得為第三審上訴理由之
違法情形，不相適合時，均應認其上訴為違背法律上之程式，予
以駁回。本件原判決撤銷第一審之科刑判決，經比較新舊法後，
改判依修正前刑法牽連犯關係從一重依修正前洗錢防制法第九條
第三項、第一項之規定，論處上訴人甲○○（原名羅允屏）、乙
○○共同以犯洗錢罪為常業，丙○○幫助以犯洗錢罪為常業罪刑
（乙○○累犯），已詳敘認定犯罪事實所憑之證據及其認定之理
由，並對上訴人等所辯各節，如何不足採信，均已依據卷內資料
，詳予指駁及說明，從形式上觀察，並無任何違背法令之處。查
上訴人等於民國九十三年六月二日及同年月三日警詢及檢察官偵
查時所為之自白，係其等依自由意志而為，並非出於利誘、脅迫
等不正方法；另證人即共同被告黃文濱（另案判處罪刑確定）於
原審審理時到庭後無正當理由拒絕陳述，其於警詢及檢察官偵查
時之證言，分別符合刑事訴訟法第一百五十九條之三第四款及第
一百五十九條之一第二項之規定，均具有證據能力，原判決已於
理由內予以說明，經核並無不合。而證據之取捨及事實之認定，
為事實審法院之職權，苟其判斷無違經驗法則或論理法則，即不
能任意指為違法。原判決依憑上訴人等於警詢及偵查時之自白，
證人吳智泓於警詢、黃文濱於警詢及偵查時之陳述、陳美春於第
一審及原審審理時之證言，證人即如原判決附表二編號１至所
示被害人賴怡文等人於警詢時之陳述，卷附交易明細表、開戶資
料，扣案如原判決附表一所示存摺、金融卡，參酌卷內其他證據
調查之結果，綜合判斷，認上訴人等確有如原判決事實欄所載之
犯行，已詳敘其取捨證據及認定事實之心證理由，所為論斷無違
經驗法則及論理法則，亦無所指理由不備及理由矛盾之違法情形
存在。上訴意旨，對於原判決究竟如何違背法令，並非依據卷內
資料為具體指摘，徒執陳詞，而為事實之爭辯，並對原審採證認
事之職權行使，任意爭執，難謂已符合首揭法定上訴要件，其等
上訴違背法律上之程式，均應予駁回。
據上論結，應依刑事訴訟法第三百九十五條前段，判決如主文。
中    華    民    國  九十八  年    八    月   十三   日
                      最高法院刑事第十一庭
                          審判長法官  石  木  欽
                                法官  洪  佳  濱
                                法官  韓  金  秀
                                法官  呂  丹  玉
                                法官  段  景  榕
      本件正本證明與原本無異
                                      書  記  官
中    華    民    國  九十八  年    八    月   十八   日
                                                      K


司法院資訊處製作；財團法人民間司法改革基金會備份。
